!! !!!Adjective inflection
!! ----
!! Komi (Zyrian) adjectives compare.

!! Continuation lexicon has been assigned according to <pos/> content


LEXICON A_INT-ӦЙ
+Use/SpellNoSugg:ӧй A_ ;
+Use/SpellNoSugg:о%- adjectives-russian-like ;

LEXICON A_RU-ӦЙ
+Use/SpellNoSugg:ӧй A_ ;
+Use/SpellNoSugg:о%- adjectives-russian-like ;


LEXICON Adj
 A_ ;

LEXICON A-IS_INE-MOD-СА
+Der/са+IneMod: A_ ;
LEXICON A-IS_COMP-MOD-КОДЬ
+Der/кодь+CompMod: A_ ;
LEXICON A-IS_ABE-MOD-ТӦМ
+Der/тӧм+AbeMod: A_ ;
LEXICON A-IS_HAB-OBJ-MOD-А
+Der/а+HabObjMod: A_ ;
LEXICON A-IS_TEMP-MOD-СЯ
+Der/ся+TempMod: A_ ;

LEXICON Adj-IS_PTC-TOM ! 2011-11-15 participle = derivation type; 
+V+Der/тӧм: A_ ;

LEXICON Adj-IS_PTC-YSJ
+V+Der/ысь: A_ ;

LEXICON Adj-IS_PTC-ANA !
+V+Der/ана: A_ ;

LEXICON A-IS_DIM-НИК
+A+Der/Иник: A_ ;

LEXICON Adj-IS_TOM
 A-IS_TOM ;
LEXICON A-IS_TOM
+N+Der/тӧм: A_ ;

LEXICON Adj-IS_SUPERL !
+Superl: A_ ;

LEXICON Adj-SUPERL !
+Superl: A_ ;

LEXICON A-PRED ! ӧбиднӧ
+A+Pred: WordEnd ; !


LEXICON A_
+A: PredMonLex ;
+A: AdjCompar ;
+A+Der/лун:%>лун N_ ; !Derivational suffix for A-N
+A+Der/а:%>а ADV_ ; ! Derivation for adjective-to-adverb

LEXICON A_PARAGOGIC-В/Л !!= * @CODE@ юмов:юмо юмолӧсь
+A:в K ; !! Singular predicative 
+A+Pred+Pl:л%>ӧсь K ; ! Plural predicative.
+A:в AdjCompar ;
+A+Der/лун:в%>лун N_ ; !Derivational suffix for A-N




! vim: set ft=xfst-lexc:

